臺灣新北地方法院刑事判決
111年度金訴字第1438號
公  訴  人  臺灣新北地方檢察署檢察官
被      告  林宗毅




指定辯護人  本院公設辯護人姚孟岑
            本院公設辯護人彭宏東
被      告  吳美惠



指定辯護人  本院公設辯護人張哲誠  
上列被告因違反毒品危害防制條例等案件，經檢察官提起公訴（
111年度偵字第26465、29872、32793號）暨移送併辦（111年度
偵字第38577、39183、43918號），本院判決如下：
    主  文
丙○○犯如附表四編號1至10所示之罪，各處如附表四編號1至10所
示之宣告刑及沒收之諭知。附表四編號1至8所示之刑，應執行有
期徒刑拾年；附表四編號9至10所示之有期徒刑部分，應執行有
期徒刑柒月。
乙○○犯如附表四編號8所示之罪，處如附表四編號8所示之宣告刑
及沒收之諭知。
    事  實
一、丙○○明知海洛因為毒品危害防制條例所公告列管之第一級毒
    品、丙○○及乙○○則均明知甲基安非他命為毒品危害防制條例
    所公告列管之第二級毒品、丙○○亦知悉甲基安非他命係藥事
    法所規範之禁藥，依法均不得持有、販賣或轉讓：
　㈠丙○○意圖營利，基於販賣第一級毒品海洛因之犯意，分別於
    附表一編號1至3所示時間及地點，販賣如各編號所示毒品數
    量予各編號所示之人，並取得各編號所示之交易金額。
　㈡丙○○意圖營利，基於販賣第二級毒品甲基安非他命之犯意，
    分別於附表一編號4至7所示時間及地點，販賣如各編號所示
    毒品數量予各編號所示之人，並取得各編號所示之交易金額
    。
　㈢丙○○、乙○○意圖營利，共同基於販賣第二級毒品甲基安非他
    命之犯意聯絡，於附表一編號8所示時間及地點，販賣如該
    編號所示毒品數量予該編號所示之人，並由丙○○指示乙○○至
    上開地點交付該編號所示毒品及收取該編號所示之交易金額
    。
　㈣丙○○基於轉讓禁藥之犯意，於附表一編號9所示時間及地點，
    無償轉讓該編號所示毒品數量予該編號所示之人施用。
二、丙○○可預見將自己之金融機構帳戶存摺、提款卡及密碼等資
    料提供他人使用，可能幫助他人利用該帳戶作為向他人詐欺
    取財時指示被害人匯款及行騙之人提款之工具，並具有遮斷
    資金流動軌跡，掩飾、隱匿犯罪所得財物之效果，竟基於縱
    使他人以其金融機構帳戶實施詐欺取財，及掩飾、隱匿犯罪
    所得財物等犯罪目的使用，亦不違背其本意之幫助詐欺取財
    及幫助洗錢之不確定故意，於民國111年1月20日前某日，在
    桃園市龜山區某處，將其所申辦之台新國際商業銀行帳號00
    0-00000000000000號帳戶（下稱本案帳戶）之存摺、提款卡
    、密碼交予真實姓名年籍不詳、社群網站臉書暱稱「黃小樂」
    之詐欺集團成員使用，並獲得報酬新臺幣（下同）60,000元
    。嗣上開詐欺集團成員遂基於意圖為自己不法所有之詐欺取
    財及掩飾或隱匿詐欺取財所得來源及去向之洗錢犯意，於附
    表二所示時間，以附表二所示方式詐欺如附表二所示之人，
    使附表二所示之人陷於錯誤，匯款如附表二所示之金額至本
    案帳戶後旋遭提領，而以此方式掩飾或隱匿犯罪所得來源及
    去向。
三、案經甲○○訴由新北市政府警察局淡水分局、臺北市政府警察
    局大安分局報告臺灣新北地方檢察署檢察官偵查起訴及移送
    併辦暨丁○○訴由新北市政府警察局土城分局、戊○○訴由臺北
    市政府警察局北投分局報告臺灣新北地方檢察署檢察官移送
    併辦。
    理  由
一、證據能力有無之認定：
　　本件認定事實所引用之傳聞證據，被告丙○○及其辯護人、被
    告乙○○及其辯護人分別於本院準備及審理程序均明示同意作
    為證據（見本院卷第101、179、225頁），本院審酌該等證
    據作成時之情況，尚無顯不可信與不得作為證據之情形，亦
    無違法不當與證明力明顯過低之瑕疵，且與待證事實具關聯
    性，認為以之作為證據應屬適當，依刑事訴訟法第159條之5
    第1項規定，均有證據能力。至以下所引其餘非屬供述證據
    部分，既不適用傳聞法則，復查無違法取得之情事存在，自
    應認同具證據能力。
二、認定本案犯罪事實之證據及理由：
　㈠訊據被告丙○○、乙○○對於上開事實於本院準備程序及審理時
    均認罪（見本院卷第100、191、228頁），並有臺北市政府
    警察局大安分局偵辦犯嫌丙○○涉嫌毒品案偵查報告1份、丙○○、乙○○遠傳電信門號通聯調閱查詢單、丙○○、台灣大哥大
    門號通聯調閱查詢單各1紙、臺北市政府警察局大安分局搜
    索扣押暨扣押物品目錄表（被告丙○○、乙○○）各1份附卷足
    稽（見偵26465卷第5至9、222、225、27、135、143至149頁
    、偵32793卷第105至109頁），復有如附表一、二「證據資
    料」欄所示證據及附表三編號1、2所示扣案物在卷可憑，堪
    認被告丙○○、乙○○前開任意性自白與事實相符。
　㈡而按我國法令對販賣毒品者臨以嚴刑，惟毒品仍無法禁絕，
    其原因實乃販賣毒品存有巨額之利潤可圖，故販賣毒品者，
    如非為巨額利潤，必不冒此重刑之險，是以有償販賣毒品者
    ，除非另有反證證明其出於非圖利之意思而為，概皆可認其
    係出於營利之意而為（最高法院93年度台上字第1651號、87
    年度台上字第3164號等判決意旨參照）。且販賣毒品係違法
    行為，非可公然為之，有其獨特之販售通路及管道，復無公
    定價格，容易增減分裝之份量，而每次買賣之價量，可能隨
    時依雙方關係深淺、資力、需求量及對行情之認知、來源是
    否充裕、查緝鬆嚴、購買者被查獲時供述購買對象之可能風
    險評估等，而異其標準，非可一概而論，且販賣者從各種「
    價差」或「量差」或「純度」謀取利潤方式，亦有差異，然
    其所圖利益之非法販賣行為目的，則無二致，從而，除行為
    人記有帳冊、價量而足資認定其實際獲利外，委難查得實情
    ，職是，縱未確切查得販賣賺取之實際差價，但除別有事證
    ，足認係按同一價格轉讓，確未牟利外，應認行為人交付毒
    品予買家之際，實有獲取利益。故凡為販賣之不法行為者，
    其販入之價格必較售出之價格低廉，而有從中賺取買賣差價
    牟利之意圖及事實，應屬符合論理法則而不違背社會通常經
    驗之合理判斷。查被告丙○○與附表一編號1至8所示交易對象
    及被告乙○○與附表一編號8所示交易對象，均非至親，倘未
    從中賺取差價、投機貪圖小利，豈有甘冒涉犯販賣毒品罪刑
    之重典而為交易毒品海洛因或甲基安非他命事宜之理，是其
    等主觀上具有營利之意圖，至為灼然，洵堪認定。
　㈢綜上，本案事證明確，被告丙○○、乙○○犯行均堪認定，皆應
    依法論科。
三、論罪科刑：
  ㈠關於罪名及罪數：
　⒈按甲基安非他命屬毒品危害防制條例第2 條第2 項第2款所規
    定之第二級毒品，亦為藥事法第22條第1項第1款規定公告列
    管之禁藥，不得非法轉讓。明知為禁藥而轉讓者，藥事法第
    83條亦定有處罰明文。故行為人明知甲基安非他命為禁藥而
    轉讓予他人，除成立毒品危害防制條例第8條第2項之轉讓第
    二級毒品罪外，亦構成藥事法第83條第1項之轉讓禁藥罪，
    此係屬同一犯罪行為而同時有2種法律可資處罰之法規競合
    情形，應依重法優於輕法、後法優於前法原則，擇一處斷。
    又毒品危害防制條例第8條第2項轉讓第二級毒品罪之法定本
    刑為6月以上5年以下有期徒刑，得併科70萬元以下罰金；現
    行藥事法第83條第1項之轉讓禁藥罪，其法定刑為7年以下有
    期徒刑，得併科5,000萬元以下罰金，較毒品危害防制條例
    第8條第2項轉讓第二級毒品罪之法定刑為重，且藥事法第83
    條第1項係於104年12月2日修正公布，同年月4日施行，為毒
    品危害防制條例之後法，故除轉讓之第二級毒品甲基安非他
    命達一定之數量，或轉讓予未成年人，而有應依毒品危害防
    制條例第8條第6項及第9條之規定加重其刑至二分之一之情
    形外，現行藥事法第83條第1項之法定本刑，顯較前揭毒品
    危害防制條例轉讓第二級毒品罪之法定本刑為重，自應優先
    適用藥事法第83條第1項之規定處斷。查就附表一編號9部分
    ，卷內無積極證據可證被告丙○○轉讓之甲基安非他命數量已
    達行政院依毒品危害防制條例第8條第6項頒定之「轉讓毒品
    加重其刑之數量標準」第2條第1項第2款規定之淨重10公克
    以上，且其轉讓之對象亦已成年，自應認此部分尚無毒品危
    害防制條例第8條第6項、第9條第1項應加重其刑至2分之1規
    定之適用，揆諸前揭說明，被告丙○○轉讓甲基安非他命之行
    為，即應優先適用藥事法第83條第1項之規定論處。
　⒉次按，提供金融帳戶之行為人主觀上認識該帳戶可能作為對
    方收受、提領特定犯罪所得使用，對方提領後會產生遮斷金
    流以逃避國家追訴、處罰之效果，仍基於幫助之犯意，提供
    該帳戶之提款卡及密碼，以利洗錢之實行，應論以一般洗錢
    罪之幫助犯（最高法院108年度台上大字第3101號裁定意旨
    可供參照）。查本案被告主觀上可預見其所提供本案帳戶之
    網路銀行帳號、密碼可能作為對方收受、取得特定犯罪所得
    使用，並因此遮斷金流而逃避追緝，仍交付帳戶供使用容任
    結果之發生，具不確定之幫助詐欺取財及洗錢之故意。
　⒊核被告丙○○、乙○○所為：
　⑴被告丙○○部分：
　①如附表一編號1 至3 所為係犯毒品危害防制條例第4條第1項
    之販賣第一級毒品罪。
　②如附表一編號4至8所為，係犯毒品危害防制條例第4條第2項
    之販賣第二級毒品罪。
　③如附表一編號9所為，係犯藥事法第83條第1 項轉讓禁藥罪。
　④如附表二所為，係犯刑法第30條第1項前段、第339條第1項之
    幫助詐欺取財罪，及刑法第30條第1項前段、洗錢防制法第1
    4條第1項之幫助一般洗錢罪。
　⑵被告乙○○部分：
　　如附表一編號8所為，係犯毒品危害防制條例第4條第2項之
    販賣第二級毒品罪。
　⒋被告丙○○各次販賣第一級毒品海洛因，及被告丙○○、乙○○各
    次販賣第二級毒品甲基安非他命，而分別持有第一級毒品海
    洛因、第二級毒品甲基安非他命之低度行為，應為其各次販
    賣該毒品之高度行為所吸收，均不另論罪。又因藥事法並無
    處罰持有禁藥之明文，被告丙○○就附表一編號9持有甲基安
    非他命之行為與轉讓行為，同為實質上一罪之階段行為，高
    度之轉讓行為既已依藥事法加以處罰，依法律適用完整性之
    法理，其低度之持有甲基安非他命行為，自不能再行割裂適
    用毒品危害防制條例加以處罰（最高法院82年度台上字第40
    76號、第6613號判決意旨參照），是其轉讓前持有甲基安非
    他命之行為，應不另論罪。
　⒌被告丙○○、乙○○就附表一編號8所示販賣第二級毒品部分，有
    犯意聯絡及行為分擔，為共同正犯。
　⒍被告丙○○就附表二所示犯行，係以一行為提供本案帳戶予詐
    欺集團成員，使詐欺集團成員向數告訴人為詐欺行為，侵害
    各告訴人之法益，而觸犯數罪名，成立同種想像競合犯，而
    就其所犯幫助詐欺取財、幫助一般洗錢罪，為想像競合犯，
    應依刑法第55條規定從一重之幫助一般洗錢罪處斷。
　⒎被告丙○○就附表一編號1至9所示各次犯行及附表二所為犯行
    ，犯意各別，行為互殊，應予分論併罰。
　㈡關於移送併辦之說明：
　⒈臺灣新北地方檢察署檢察官111年度偵字第38577號移送併辦
    之犯罪事實與起訴書所載犯罪事實一相同，為事實上同一案
    件，而為起訴效力所及，本院自應併為審理。
　⒉另就附表二編號2、3所示告訴人遭詐騙之犯罪事實（即臺灣
    新北地方檢察署檢察官111年度偵字第39183、43918號移送
    併辦部分），與附表二編號1所示業經起訴之部分，均係被
    告提供本案帳戶以幫助詐欺集團為詐取財物及洗錢犯行，具
    有想像競合犯之裁判上一罪關係，亦皆為起訴效力所及，本
    院自應併為審究。
　㈢關於刑之減輕事由：　
　⒈被告丙○○就附表一編號1至9所示犯行，於偵查及審判中均自
    白在卷（見偵26465卷第299至315、385至387頁、本院卷第1
    91頁），皆應依毒品危害防制條例第17條第2項規定就被告
    丙○○各次犯行減輕其刑。另被告乙○○於偵查中就其依被告丙○○之指示，於附表一編號8所示時間、地點，交付如該編號
    所示毒品予該編號所示之人，並收取該編號所示之交易金額
    後交予被告丙○○等共同販賣第二級毒品之客觀事實供承不諱
    （見偵32973卷第155至159頁），應認其於偵查中業已自白
    ，復於本院審理時亦自白此部分犯行（見本院卷第191頁）
    ，是就此部分爰依毒品危害防制條例第17條第2項規定減輕
    其刑。
　⒉被告丙○○、吳惠美分別犯如附表一所為各次販賣第一、二級
    毒品犯行固值非難，然被告丙○○就販賣第一級毒品部分，交
    易對象僅有呂文財1人，販賣第二級毒品部分則係吳佳璇、
    鄭文永2人，而被告吳惠美係依丙○○之指示為本案犯行，且
    交易對象僅1人、次數僅1次，又被告丙○○、吳惠美分別如附
    表一示各次交易金額及數量非鉅，與一般通常情形之販賣毒
    品係為求鉅額獲利或查獲之毒品多達數百、數千公克之情形
    有別，難與其他販賣毒品之大盤、中盤毒梟相提並論，是被
    告丙○○、吳惠美就附表一各次所為之犯行對社會造成之危害
    相對較低，而就被告丙○○販賣第一級毒品部分之情節，與毒
    品危害防制條例第4條第1項之法定刑最低刑度為無期徒刑，
    被告丙○○、吳惠美就販賣第二級毒品部分，依同條例第4條
    第2項之法定刑最低刑度為10年以上有期徒刑相較，縱依毒
    品危害防制條例第17條第2項規定減刑後科以最低度刑，仍
    屬過重，爰均依刑法第59條規定予以減輕其刑，並與前述減
    輕事由部分依法遞減之。
　⒊另被告丙○○就附表二所示犯行，係幫助他人犯罪，為幫助犯
    ，爰依刑法第30條第2項規定，按正犯之刑減輕之；被告丙○○復於本院準備程序及審理時就幫助洗錢犯行自白不諱，應
    依洗錢防制法第16條第2項規定，減輕其刑，並依刑法第70
    條規定，遞減其刑。
　⒋又被告構成累犯之事實及應加重其刑之事項，均應由檢察官
    主張並具體指出證明之方法後，經法院踐行調查、辯論程序
    ，方得作為論以累犯及是否加重其刑之裁判基礎(最高法院1
    10年度台上大字第5660號刑事裁定參照)。本件被告丙○○、
    乙○○所犯之罪，檢察官於起訴書均未主張應構成累犯並具體
    指出證明之方法，有起訴書在卷可稽，公訴檢察官於本院審
    理時亦未主張本案被告丙○○、乙○○有何應依累犯規定加重其
    刑之事由，是參照上開最高法院刑事大法庭裁定之見解，本
    院自毋庸審酌本案被告丙○○、乙○○是否構成累犯及應否就如
    構成累犯，是否加重其刑之必要，附此敘明。
  ㈣關於量刑：
　　爰以行為人之責任為基礎，審酌被告丙○○、乙○○君明知毒品
    戕害人體身心健康甚鉅，仍漠視法令禁制而分別為販賣第一
    、二級毒品犯行，及被告丙○○無償轉讓第二級毒品犯行，均
    同助長非法毒品流通，增加施用毒品之人口，對社會秩序造
    成相當危害，且被告丙○○可預見任意提供個人專屬性極高之
    金融帳戶資料予他人，將間接助長詐騙集團詐騙他人財產犯
    罪，造成告訴人受有金錢損失，竟漠視該危害發生之可能性
    ，率然提供本案帳戶之提款卡及密碼予他人，亦危害交易秩
    序與社會治安，被告丙○○、乙○○本案所為均非可取，皆應予
    非難；並兼衡被告丙○○、乙○○各次販賣毒品、轉讓禁藥、幫
    助詐欺取財、洗錢等犯行之動機、目的、手段、數量、獲利
    ，及被告丙○○迄今未有與附表所示之告訴人達成調解以賠償
    其損害之犯罪所生損害；復考量被告丙○○、乙○○於本院準備
    程序及審理中均坦承犯行之犯後態度，佐以被告丙○○、乙○○
    於本院審理時自承最高學歷分別為國中畢業、高職肄業之智
    識程度，被告丙○○羈押前從事玻璃裝配，未婚，經濟狀況小
    康，家中無須扶養之親屬家人，被告乙○○從事自由業，離婚
    ，經濟狀況普通，須扶養70歲之母親及2名未成年子女之家
    庭狀況及經濟情形等一切情狀，分別量處如附表四所示之刑
    ，並分別就被告丙○○如附表四編號1至8所示不得易科罰金及
    不得易服社會勞動所示之刑部分及附表四編號9至10所示不
    得易科罰金所示之有期徒刑部分，各定其應執行之刑如主文
    所示，以資懲儆。
四、沒收：
　㈠查扣案如附表三編號1、2所示之物，分別係被告丙○○、乙○○
    持以用於本案販賣毒品聯繫所用之通訊工具，經被告丙○○、
    乙○○自承在卷（見本院卷第191頁），屬供被告丙○○、乙○○
    分別如附表一各次犯罪所用之物，皆應依毒品危害防制條例
    第19條第1項規定，不問屬於犯罪行為人與否，在被告丙○○
    、乙○○持以為如附表一所示各次販賣第一級及第二級毒品罪
    主文項下宣告沒收。至扣案如附表三編號3所示之物，則均
    無證據證明與本案犯罪事實有何關聯，亦非違禁物，爰不予
    宣告沒收，附此敘明。
　㈡另被告丙○○就附表一編號1至8所示各次販賣毒品所收取如各
    編號所示之金額，分別屬其各次犯行之犯罪所得，業據被告
    丙○○於本院準備程序時供承在卷（見本院卷第100頁），另
    就附表二所示犯行部分，獲得報酬60,000元等情，亦經被告
    丙○○於偵查中供述不諱（見偵26465卷第386頁），上開犯罪
    所得雖均未扣案，皆仍應依刑法第38條之1第1項、第3項規
    定，在各該犯罪之主文項下宣告沒收之，同時諭知於全部或
    一部不能沒收或不宜執行沒收時，追徵其價額。
據上論斷，應依刑事訴訟法第299條第1項前段，毒品危害防制條
例第4條第1、2項、第17條第2項、第19條第1項，藥事法第83條
第1項，洗錢防制法第14條第1項、第16條第2項，刑法第11條、
第28條、第30條、第339條第1項、第55條、第42條第3項、第59
條、第51條第5款、第38條之1第1項前段、第3項，刑法施行法第
1條之1第1項，判決如主文。
本案經檢察官己○○提起公訴暨移送併辦、檢察官曾開源移送併辦
，檢察官王江濱到庭執行職務。
中　　華　　民　　國　　111 　年　　11　　月　　29　　日
                  刑事第七庭  審判長法  官  彭全曄

                                    法  官  劉思吟

                                    法  官  白承育
上列正本證明與原本無異。
如不服本判決，應於判決送達後20日內敘明上訴理由，向本院提
出上訴狀 (應附繕本) ，上訴於臺灣高等法院。其未敘述上訴理
由者，應於上訴期間屆滿後20日內向本院補提理由書「切勿逕送
上級法院」。
                                    書記官  馬韻凱
中　　華　　民　　國　　111 　年　　12　　月　　6 　　日
附錄本案論罪科刑法條全文：
毒品危害防制條例第4條
製造、運輸、販賣第一級毒品者，處死刑或無期徒刑；處無期徒
刑者，得併科新臺幣3千萬元以下罰金。
製造、運輸、販賣第二級毒品者，處無期徒刑或10年以上有期徒
刑，得併科新臺幣1千5百萬元以下罰金。
製造、運輸、販賣第三級毒品者，處 7年以上有期徒刑，得併科
新臺幣1千萬元以下罰金。
製造、運輸、販賣第四級毒品者，處 5年以上12年以下有期徒刑
，得併科新臺幣5百萬元以下罰金。
製造、運輸、販賣專供製造或施用毒品之器具者，處1年以上7年
以下有期徒刑，得併科新臺幣1百 50 萬元以下罰金。
前五項之未遂犯罰之。
藥事法第83條
明知為偽藥或禁藥，而販賣、供應、調劑、運送、寄藏、牙保、
轉讓或意圖販賣而陳列者，處7年以下有期徒刑，得併科新臺幣5
千萬元以下罰金。
犯前項之罪，因而致人於死者，處 7 年以上有期徒刑，得併科
新臺幣1億元以下罰金；致重傷者，處3年以上12年以下有期徒刑
，得併科新臺幣7千5百萬元以下罰金。
因過失犯第 1 項之罪者，處 2 年以下有期徒刑、拘役或科新臺
幣5百萬元以下罰金。
第 1 項之未遂犯罰之。
中華民國刑法第339條
意圖為自己或第三人不法之所有，以詐術使人將本人或第三人之
物交付者，處5年以下有期徒刑、拘役或科或併科50萬元以下罰
金。以前項方法得財產上不法之利益或使第三人得之者，亦同。
前二項之未遂犯罰之。
洗錢防制法第2條
本法所稱洗錢，指下列行為：
一、意圖掩飾或隱匿特定犯罪所得來源，或使他人逃避刑事追訴
    ，而移轉或變更特定犯罪所得。
二、掩飾或隱匿特定犯罪所得之本質、來源、去向、所在、所有
    權、處分權或其他權益者。
三、收受、持有或使用他人之特定犯罪所得。
洗錢防制法第14條
有第二條各款所列洗錢行為者，處7年以下有期徒刑，併科新臺
幣5百萬元以下罰金。
前項之未遂犯罰之。
前二項情形，不得科以超過其特定犯罪所定最重本刑之刑。
附表一（金額均為新臺幣）：
 編號 犯罪事實      證據資料  對象 時間 地點 毒品種類及數量 交易金額  1 呂文財 111年4月3日22時50分許。 新北市○○區○○街00巷0號。 海洛因1小包。 1,000元。 ⑴證人呂文財警詢、偵訊之證述（偵26465卷第245至246、247至255、287至297、319頁）。 ⑵監視器錄影畫面擷圖1份（見偵26465卷第189至191頁）。 2 呂文財 111年4月10日2時7分許。 同上。 海洛因1小包。 1,000元。 ⑴證人呂文財警詢、偵訊之證述（偵26465卷第245至246、247至255、287至297、319頁）。 ⑵監視器錄影畫面擷圖1份（見偵26465卷第203至205頁）。 3 呂文財 111年4月18日5時3分許。 同上。 海洛因1小包。 二手電腦1台。 證人呂文財警詢、偵訊之證述（偵26465卷第245至246、247至255、287至297、319頁）。 4 吳佳璇 111年3月3日0時45分許。 新北市○○區○○路000巷00號旁之空地。 甲基安非他命1小包。 500元 證人吳佳璇警詢、偵訊之證述（見偵26465卷第65至96、99至102、261至267頁）。 5 吳佳璇 111年3月28日17時45分許。 新北市○○區○○路000巷00號。 甲基安非他命1公克。 2,500元。 證人吳佳璇警詢、偵訊之證述（見偵26465卷第65至96、99至102、261至267頁）。 6 鄭文永 111年4月6日22時30分許。 新北市○○區○○○村00號。 甲基安非他命1公克。 3,000元。 ⑴證人鄭文永警詢、偵訊之證述（見偵26465卷第105至116、273至281頁、偵32793卷第95至96頁）。 ⑵監視器錄影畫面擷圖1份（見偵26465卷第197頁）。 7 鄭文永 111年4月18日11時35分許。 桃園市大溪區大鶯路與大鶯路1320巷口 甲基安非他命2公克。 6,000元。 ⑴證人鄭文永警詢、偵訊之證述（見偵26465卷第105至116、273至281頁、偵32793卷第95至96頁）。 ⑵監視器錄影畫面擷圖1份（見偵26465卷第209至213頁）。 8 鄭文永 111年6月3日15時18分許。 桃園市○○區○○路0000號（大溪區農會中新分部）旁。 甲基安非他命1公克。 3,000元。 ⑴證人即共同被告丙○○、乙○○分別於警詢、偵訊之證詞（見偵26465卷第17至56、61至63、299至315、373至376、385至387頁、偵32793卷第13至23、155至159頁）。 ⑵證人鄭文永警詢、偵訊之證述（見偵26465卷第105至116、273至281頁、偵32793卷第95至96頁）。 ⑶監視器錄影畫面擷圖1份（見偵26465卷第215至219頁）。 9 吳佳璇 111年3月6日22時31分許。 新北市○○區○○路00號旁小巷。 甲基安非他命1小包。 無償轉讓。 ⑴證人吳佳璇警詢、偵訊之證述（見偵26465卷第65至96、99至102、261至267頁）。 ⑵監視器錄影畫面擷圖1份（偵26465卷第161至163頁）。 
附表二（金額均為新臺幣）：
 編號 犯罪事實      證據資料  備註  告訴人 詐騙方式及時間 匯款時間 匯款金額 匯入帳戶   1 甲○○ 詐欺集團不詳成員於110年10月初以通訊軟體Line暱稱「文婷」向甲○○佯稱可投資外匯交易獲利，致甲○○陷於錯誤，遂依指示匯款如右列所示。 111年1月20日10時7分許。 2,000,000元。 丙○○之台新銀行帳號00000000000000號帳戶。 ⑴告訴人甲○○警詢之證述（見偵29872卷第9至11頁）。 ⑵台新國際商業銀行111年3月1日台新作文字第1104747號函暨所附被告丙○○帳號00000000000000號帳戶之交易明細1份（見偵29872卷第17至29頁）。 ⑶甲○○之中國信託銀行、華南銀行存簿封面及內頁影本、臨櫃匯款單、甲○○與「文婷」之Line對話紀錄擷圖各1份（見偵29872卷第35至51、53至63、87至89頁）。 111年度偵字第26465、29872、32793號起訴書。 2 丁○○ 詐欺集團不詳成員於110年9月9日以通訊軟體Line暱稱「王曦瑤」向丁○○佯稱可代操投資股票及期貨獲利，致丁○○陷於錯誤，遂依指示匯款如右列所示。 111年1月21日12時12分許（併辦意旨書誤載為11時52分許）。 300,000元。 同上。 ⑴告訴人丁○○警詢之證述（見偵39183卷第11至14頁）。 ⑵台新國際商業銀行111年3月1日台新作文字第1104747號函暨所附被告丙○○帳號00000000000000號帳戶之交易明細1份（見偵29872卷第17至29頁）。 ⑶臨櫃匯款單、丁○○之永豐銀行、合作金庫銀行、中國信託銀行存簿封面及內頁影本、詐騙集團提供之投資合約書、丁○○與「王曦瑤」之Line對話紀錄擷圖各1份（見偵39183卷第15至17、19至31、33至37、39至43頁）。 111年度偵字第39183號移送併辦。 3 戊○○ 詐欺集團不詳成員於110年10月18日以於社群軟體臉書結識戊○○，後以通訊軟體Line向其佯稱可投資虛擬貨幣獲利，致戊○○陷於錯誤，遂依指示匯款如右列所示。 111年1月20日9時51分許。 50,000元。 同上。 ⑴告訴人戊○○警詢之證述（見偵43918卷第3至7頁）。 ⑵台新國際商業銀行111年3月1日台新作文字第1104747號函暨所附被告丙○○帳號00000000000000號帳戶之交易明細1份（見偵29872卷第17至29頁）。 ⑶網路銀行轉帳交易明細擷圖「JackesXie」之個人臉書頁面、詐騙網址、與「謝晨藝」之Line對話紀錄翻拍相片各1份（見偵43918卷第11至39、40頁）。 111年度偵字第43918號移送併辦。 
附表三：
編號 扣案物品名稱 所有人 1 Iphone 6手機1支（含門號0000000000號SIM卡1張）、門號0000000000號SIM卡1張。 丙○○ 2 SAMSUNG行動電話1支（含門號0000000000號SIM卡1張、IMEI：000000000000000、000000000000000） 乙○○ 3 Sugar行動電話1支（含門號0000000000號SIM卡1張、IMEI：000000000000000、000000000000000）  
附表四：
編號 犯罪事實 罪名及宣告刑 1 附表一編號1 丙○○販賣第一級毒品，處有期徒刑柒年捌月。扣案如附表三編號1所示之物沒收；未扣案之犯罪所得新臺幣壹仟元沒收，如全部或一部不能沒收或不宜執行沒收時，追徵其價額。 2 附表一編號2 丙○○販賣第一級毒品，處有期徒刑柒年捌月。扣案如附表三編號1所示之物沒收；未扣案之犯罪所得新臺幣壹仟元沒收，如全部或一部不能沒收或不宜執行沒收時，追徵其價額。 3 附表一編號3 丙○○販賣第一級毒品，處有期徒刑柒年捌月。扣案如附表三編號1所示之物沒收；未扣案之犯罪所得二手電腦壹台沒收，如全部或一部不能沒收或不宜執行沒收時，追徵其價額。 4 附表一編號4 丙○○販賣第二級毒品，處有期徒刑貳年捌月。扣案如附表三編號1所示之物沒收；未扣案之犯罪所得新臺幣伍佰元沒收，如全部或一部不能沒收或不宜執行沒收時，追徵其價額。 5 附表一編號5 丙○○販賣第二級毒品，處有期徒刑貳年拾月。扣案如附表三編號1所示之物沒收；未扣案之犯罪所得新臺幣貳仟伍佰元沒收，如全部或一部不能沒收或不宜執行沒收時，追徵其價額。 6 附表一編號6 丙○○販賣第二級毒品，處有期徒刑貳年拾月。扣案如附表三編號1所示之物沒收；未扣案之犯罪所得新臺幣參仟元沒收，如全部或一部不能沒收或不宜執行沒收時，追徵其價額。 7 附表一編號7 丙○○販賣第二級毒品，處有期徒刑參年。扣案如附表三編號1所示之物沒收；未扣案之犯罪所得新臺幣陸仟元沒收，如全部或一部不能沒收或不宜執行沒收時，追徵其價額。 8 附表一編號8 丙○○共同販賣第二級毒品，處有期徒刑貳年拾月。扣案如附表三編號1所示之物沒收；未扣案之犯罪所得新臺幣參仟元沒收，如全部或一部不能沒收或不宜執行沒收時，追徵其價額。 乙○○共同販賣第二級毒品，處有期徒刑貳年捌月。扣案如附表三編號2所示之物沒收。 9 附表一編號9 丙○○明知為禁藥而轉讓，處有期徒刑參月。 10 附表二 丙○○幫助犯洗錢防制法第十四條第一項之洗錢罪，處有期徒刑伍月，併科罰金新臺幣參萬元，罰金如易服勞役，以新臺幣壹仟元折算壹日。未扣案之犯罪所得新臺幣陸萬元沒收，如全部或一部不能沒收或不宜執行沒收時，追徵其價額。